【裁判字號】    98,苗小,230
【裁判日期】    980707
【裁判案由】    返還消費借貸款
【裁判全文】
臺灣苗栗地方法院民事小額判決         98年度苗小字第230號
原      告  聯邦商業銀行股份有限公司
法定代理人  甲○○
訴訟代理人  戊○○
            丁○○
被      告  乙○○
訴訟代理人  丙○○
上列當事人間請求清償借款事件，本院於民國98年6 月23日言詞
辯論終結，判決如下：
    主  文
被告應給付原告新臺幣捌萬肆仟伍佰陸拾伍元，及民國九十八年
五月六日起至清償日止，按年息百分之十九點七一計算之利息。
訴訟費用新臺幣壹仟元由被告負擔。
本判決得假執行。
    事實及理由
一、按訴狀送達後，原告不得將原訴變更或追加他訴，但擴張或
    減縮應受判決事項之聲明者，不在此限；民事訴訟法第255
    條第1 項第3 款分別定有明文。本件原告起訴時訴之聲明為
    ：被告應給付原告新臺幣（下同）86,265元，及自民國98年
    2 月19日起至清償日止按年息19.99 ％計算之利息。嗣於98
    年5 月19日審理時以言詞變更為被告應給付原告84,565元，
    及自98年5 月6 日起至清償日止按年息19.71 ％計算之利息
    。經核前開訴之聲明變更係縮減應受判決事項之聲明，與前
    揭規定相符，應予准許。
二、次按民事訴訟法上所謂一事不再理之原則，乃指同一事件已
    有確定之終局判決者而言。所謂同一事件，必同一當事人就
    同一法律關係而為同一之請求，若此三者有一不同，即不得
    謂為同一事件，自不受確定判決之拘束（最高法院19年上字
    第278 號判例參照）。查本件原告前於96年間向被告提起清
    償借款之訴，經本院96年度苗簡字第547 號、96年度簡上字
    第26號判決確定在案，業經本院依職權調卷核閱無誤。本件
    訴訟與前訴訟當事人雖屬同一，惟就請求之內容觀之，原告
    於前訴訟係依信用卡契約請求清償信用卡款項，本件則係依
    信用卡誠意理債專案申請書（下稱系爭申請書）請求被告清
    償消費借貸款，二者之請求並非同一，依前揭說明，本件與
    前訴訟自非同一事件。是被告抗辯原告提起本件訴訟有違一
    事不再理原則云云，並非可採。
三、原告起訴主張：被告前向原告申請信用卡使用，依約被告得
    於特約商店記帳消費，但應於次月繳款截止日前向原告清償
    ，逾期應給付按年息19.79 ％計算之利息，惟被告未依約按
    期清償。嗣兩造就被告積欠之信用卡款項協議分期清償，並
    簽訂系爭申請書，詎被告僅依系爭申請書清償至96年10月，
    96 年11 月起至97年9 月期間皆未繳款，迄今尚欠84,565元
    及利息未清償，依該申請書第4 條之約定，全部債務視為到
    期，爰請求被告清償上開金額及約定遲延利息。並聲明：如
    主文第1 項所示。
四、被告則以：被告自96年5 月4 日起即依系爭申請書按期清償
    信用卡欠款，詎原告依信用卡契約起訴請求清償借款，被告
    即停止繳款，嗣經本院96年度苗簡字第547 號判決敗訴，被
    告不服提起上訴，經本院96年度簡上字第26號判決認原告僅
    得依系爭申請書約定之條件請求清償，而將該部分廢棄，而
    被告於收受二審判決書及確定證明書後，次月起即按月繳款
    等語。並聲明：原告之訴駁回。
五、原告主張之前開事實，業據原告提出與其所述相符之信用卡
    申請書、信用卡約定條款及歷史帳單查詢等件為證，且為被
    告所不爭執，並提出信用卡誠意理債方案申請書為證，自堪
    信原告之主張為真實。被告雖表示其原依系爭申請書繳款，
    惟查其自於前案一審起訴至二審判決確定期間（即96年11月
    起至97年9 月期間）未繼續繳款，有原告所提歷史帳單查詢
    表附卷可稽，復經被告自認在卷，而系爭申請書既已合法成
    立，兩造均應受該契約拘束，不因原告曾依信用卡契約起訴
    請求被告清償，係無理由，遭本院駁回該部分，即謂被告於
    訟期間即毋庸按期繳款，是被告既有上開逾二個月為按期繳
    款之事實，依系爭申請書第4 條之約定：「... 若申請人有
    逾期超過二個月以上之情形，本行得就剩餘未清償款項視為
    全部到期，並自到期日起以年利率19.71 ％計收循環利息」
    ，被告即應償還全部積欠款項及按年息19.71 ％計算之利息
    ，是被告前揭抗辯，洵非可採。
六、從而，原告依據消費借貸之法律關係及系爭申請書之約定，
    請求被告給付如主文第1 項所示之本金及利息，為有理由，
    應予准許。
七、本件係訴訟標的金額在100,000 元以下之民事小額訴訟，本
    院為被告敗訴判決部分，自應依民事訴訟法第436 條之20規
    定，依職權宣告假執行。
八、訴訟費用負擔之依據：民事訴訟法第78條。
中    華    民    國    98    年    7     月    7     日
               苗栗簡易庭法  官  張珈禎
以上正本係照原本作成。
如不服本判決，應於判決送達後20日內，以判決違背法令為理由
，向本院提出上訴狀並表明上訴理由，及須按他造當事人之人數
附繕本。上訴理由應表明：
  一、原判決所違背之法令及其具體內容，
  二、依訴訟資料可認為原判決有違背法令之具體事實。
如未表明上訴理由者，應於上訴後20日內向本院提出上訴理由。
當事人如對本件訴訟內容有所疑義，得聲請閱卷。
                        書記官  李曉君
中    華    民    國    98    年    7     月    7     日


司法院資訊處製作；財團法人民間司法改革基金會備份。
